【裁判字號】    97,裁,431
【裁判日期】    970111
【裁判案由】    營利事業所得稅
【裁判全文】
最  高  行  政  法  院  裁  定
                                     97年度裁字第00431號
上  訴  人  興益電機工業股份有限公司
代  表  人  甲○○
被 上訴 人  財政部臺灣省南區國稅局
代  表  人  邱政茂
上列當事人間營利事業所得稅事件，上訴人對於中華民國96年5
月22日高雄高等行政法院95年度訴字第848號判決，提起上訴，
本院裁定如下：
    主  文
上訴駁回。
上訴審訴訟費用由上訴人負擔。
    理  由
一、按對於高等行政法院判決之上訴，非以其違背法令為理由，
    不得為之，行政訴訟法第242條定有明文。依同法第243條第
    1項規定，判決不適用法規或適用不當者，為違背法令；而
    判決有同條第2項所列各款情形之一者，為當然違背法令。
    是當事人對於高等行政法院判決上訴，如依行政訴訟法第24
    3條第1項規定，以高等行政法院判決有不適用法規或適用不
    當為理由時，其上訴狀或理由書應有具體之指摘，並揭示該
    法規之條項或其內容；若係成文法以外之法則，應揭示該法
    則之旨趣；倘為司法院解釋或本院之判例，則應揭示該判解
    之字號或其內容。如以行政訴訟法第243條第2項所列各款情
    形為理由時，其上訴狀或理由書，應揭示合於該條項各款之
    事實。上訴狀或理由書如未依此項方法表明，或其所表明者
    與上開法條規定不合時，即難認為已對高等行政法院判決之
    違背法令有具體之指摘，其上訴自難認為合法。本件上訴人
    對於高等行政法院判決上訴，係以：原判決以上訴人員工工
    作內容包括為試作樣品設計分析等，認定僅為一般性量產前
    修正品質之測試工作云云，顯然誤解研發之內容及意義，有
    違一般經驗法則。又原判決否認上訴人員工蘇曉菁為研發人
    員，未敘明不採上訴人所提工作日誌等證據之理由，顯有判
    決不備理由之違法。末以，原審自行增加公司研究與發展及
    人才培訓支出適用投資抵減辦法（下稱投資抵減辦法）第2
    條第1項第3款所無之限制「應按逐次購買、進料及領用之時
    序逐筆詳實記載，並保存相關憑證」，判決上訴人敗訴，實
    有適用法規錯誤之違法等語，為其理由。惟核其所陳上述理
    由，無非係就原審取捨證據、認定事實之職權行使，指摘其
    為不當，而原審判決亦已敘明觀諸促進產業升級條例第六條
    立法理由，可知促進產業升級條例係透過租稅優惠措施，鼓
    勵企業從事研究發展，以因應產業升級之需要，促使產業均
    衡發展。而所謂研究發展之解釋，自須將之限制在「具有高
    度前瞻性、風險性、創造性之營業活動」範圍內，本件依上
    訴人研發人員工作日誌所載內容，足見上訴人除依據客戶所
    要求之規格、圖面、樣品，由技術部進行測試修正補強外，
    並就現有產品應客戶要求或自行修正部分，再交由客戶確認
    後量產，顯係為符合客戶要求之產品規格試作樣品，為量產
    前所需之前置作業，核屬例行性開發市場業務，核非研究與
    發展支出範疇，亦與投資抵減辦法之規定不符等情甚詳。並
    無上訴人所主張原判決有誤解研發內容及意義可言。再原判
    決亦己審究上訴人員工蘇曉菁，僅為技術部門之技術員，其
    工作內容主要工作為製圖，並於客戶下訂單後，按客戶要求
    之規格作例行性之工作，顯非從事研發工作，此有上訴人研
    發人員工作日誌及技術部業務報告書等附原處分卷可稽，並
    無上訴人所稱原判決有判決不備理由之違法。至原判決所引
    「供研究發展單位研究用消耗性器材、原材料及樣品之費用
    ，應按其逐次購買、進料或領用之時序逐筆詳實記載，並保
    存相關憑證，且能與研究計畫及紀錄或報告相互勾稽，若未
    提示上述相關文件，或混雜於當年度營業成本者，則不適用
    之，為投資抵減辦法第二條第一項第三款規定明確」，乃係
    公司研究與發展及人才培訓支出適用投資抵減辦法審查要點
    對上開條款之認定原則。而該原則規定研究發展單位應按其
    逐次購買、進料或領用之時序逐筆詳實記載，並保存相關憑
    證，乃係為求能與研究計畫及紀錄或報告相互勾稽，此為當
    然之理，故原判決固將前開審查要點誤載為投資抵減辦法，
    仍無礙於其之認定及判決結果。上訴意旨就原審所為論斷，
    泛言有適用法規錯誤之違法，而未具體表明合於不適用法規
    、適用法規不當、或行政訴訟法第243條第2項所列各款之情
    形，難認對該判決之如何違背法令已有具體之指摘。依首揭
    說明，應認其上訴為不合法。
二、據上論結，本件上訴為不合法，依行政訴訟法第249條第1項
    前段、第104條、民事訴訟法第95條、第78條，裁定如主文
    。
中    華    民    國    97    年    1     月    11    日
                    最高行政法院第一庭
                        審判長法官  鄭  淑  貞
                              法官  黃  合  文
                              法官  吳  明  鴻
                              法官  鄭  小  康
                              法官  帥  嘉  寶
以  上  正  本  證  明  與  原  本  無  異
中    華    民    國    97    年    1     月    11    日
                              書記官  郭  育  玎


司法院資訊處製作；財團法人民間司法改革基金會備份。
